【裁判字號】    92,簡上,240
【裁判日期】    920620
【裁判案由】    傷害
【裁判全文】
臺灣高雄地方法院刑事判決                        九十二年度簡上字第二四號
    上  訴  人  乙○
    即  被  告
右列上訴人因傷害案件，不服台灣高雄地方法院簡易庭九十二年簡字第一二０九號中
華民國九十二年四月十五日第一審判決（起訴案號九十一年度偵字第二五五三五號）
，提起上訴，本院判決如左：
    主  文
上訴駁回。
    事  實
一、乙○與甲○○係夫妻關係，二人具有家庭暴力防治法第三條第一款所定之家庭成
    員關係，平日感情不睦。乙○於民國九十一年十月八日凌晨零時三十分許，在高
    雄縣鳳山市○○街一七五巷二一弄九之一號住處，因家務問題與其妻甲○○發生
    爭吵，竟基於傷害人身體之犯意，徒手毆打甲○○，致甲○○受有鼻根紅腫、右
    鼻孔有血跡等傷害。
二、案經甲○○訴由高雄縣政府警察局鳳山分局報請台灣高雄地方法院檢察署檢察官
    偵查起訴。
    理  由
一、本件訊之被告乙○僅坦承於右揭時、地與告訴人甲○○發生爭執，惟矢口否認有
    何傷害犯行，辯稱：伊原在客廳看電視，伊妻甲○○自房間內出來毆打伊，伊可
    能因阻擋致伊妻受傷，伊並沒有打伊妻云云。惟查，右揭犯罪事實，業據甲○○
    於警訊及偵查中時指訴綦詳，復有驗傷診斷書一紙附卷可稽，而被告於本院調查
    程序中亦供稱：當時伊與伊妻互毆等語（見本院九十二年五月二十九日訊問筆錄
    ）。且觀之告訴人所受之傷勢，顯非被告單純因阻擋所能成傷，是被告所辯，顯
    係事後卸責之詞，不足採信。本件事證明確，被告犯行洵堪認定。
二、按家庭暴力者，謂家庭成員間實施身體或精神上不法侵害之行為；又家庭暴力罪
    者，謂家庭成員間故意實施家庭暴力行為而成立其他法律所規定之犯罪，家庭暴
    力防治法第二條第一項、第二項著有明文。查被告乙○與告訴人甲○○為夫妻，
    係家庭暴力防治法第三條第一款所定配偶關係之家庭成員，故核被告所為，係犯
    刑法第二百七十七條第一項之傷害罪，其上開犯行同時亦屬家庭暴力防治法第二
    條第二項之家庭暴力罪，惟因家庭暴力防治法之上開條文並無罰則規定，是以此
    部分犯行應僅依刑法傷害罪之規定予以論罪科刑，附此敘明。爰審酌被告身為人
    夫，本應謀求家庭之圓滿幸福，竟為本件犯行，破壞夫妻情感及家庭和諧，犯後
    仍飾詞卸責，不思與告訴人溝通協調，取得諒解，惟念其並無前科，有卷附臺灣
    高等法院被告全國前案紀錄表一份可參，素行良好，且告訴人所受傷勢輕微等一
    切情狀，因認原審適用刑法第二百七十七條第一項、第四十一條第一項，罰金罰
    鍰提高準標條例第一條前段、第二條，量處拘役三十日，如易科罰金，以三百元
    折算一日，其認事用法均無違誤，量刑亦稱妥適，被告上訴意旨以並未為本件傷
    害之犯行，而指摘原判決不當，並無足採，為無理由，應予駁回。
據上論斷，應依刑事訴訟法第四百五十五條之一第一項、第三項、第三百六十八條，
判決如主文。
本案經檢察官陳永章到庭執行職務。
中    華    民    國      九十二      年      六      月      二十      日
                                  臺灣高雄地方法院刑事庭
                                    審判長法  官  黃三友
                                          法  官  郭佳瑛
                                          法  官  何悅芳
右正本證明與原本無異。
不得上訴。
                                          書記官  顏宗貝
中    華    民    國      九十二      年      六月      二十      日
附錄本判決論罪之法條全文
刑法第二百七十七條條第一項
傷害人之身體或健康者，處三年以下有期徒刑、拘役或一千元以罰金。


司法院資訊處製作；財團法人民間司法改革基金會備份。
